臺灣臺南地方法院刑事判決　　　　　　　94年度交訴字第58號
公　訴　人　臺灣臺南地方法院檢察署檢察官
被　　　告　甲○○　男　40歲.
上列被告因過失致死案件，經檢察官提起公訴（94年度偵字第36
51號），被告就被訴事實為有罪之陳述，本院裁定進行簡式審判
程序，判決如下：
    主  文
甲○○因過失致人於死，處有期徒刑陸月，如易科罰金，以參佰
元折算壹日，緩刑貳年。
    事  實
一、甲○○考領有小型車駕駛執照，於民國93年9月7日下午7時
    10分許，駕駛車牌號碼UL─7326號自小客車，沿台南縣永康
    市○○路由西向東方向行駛，行經該路與中灣五街口之無號
    誌交岔路口時，本應注意車輛行至無號誌之交岔路口，轉彎
    車應暫停讓直行車先行，而依當時之天候雨、市區道路○路
    面溼潤、無缺陷、亦無障礙物，夜間有照明路段、視距良好
    ，並無不能注意之情事，詎甲○○應注意、能注意，竟疏於
    注意轉彎車應暫停讓直行車先行，即貿然左轉欲駛入中灣五
    街。適有考領有重機車駕駛執照之李登湖騎乘車牌號碼ORT
    ─616號重機車，沿台南縣永康市○○路由東往西方向騎駛
    ，直行欲通過該交岔路口，原應注意行經無號誌之交岔路口
    ，應減速慢行，作隨時停車之準備，及汽車行駛時，駕駛人
    應注意車前狀況，隨時採取必要之安全措施，以避免危險之
    發生，並依當時情形，客觀上亦無不能注意之情事，其能注
    意竟亦疏未注意減速慢行及車前動態，甲○○未及煞避，致
    其所駕駛自小客車右側車身與李登湖騎乘機車車頭發生碰撞
    ，李登湖因而人車倒地，受有「頭部外傷併顱內出血、中樞
    衰竭」等傷害，經送醫急救後，仍因「顱內出血併發敗血症
    」延至93年9月16日下午3時55分不治死亡。車禍事故發生後
    ，經台南縣警察局永康分局員警到場處理，在警員尚不知何
    人為肇事車輛之駕駛人前，甲○○即主動表示其為駕駛人並
    自首犯行，接受裁判。
二、案經台灣台南地方法院檢察署檢察官據報相驗後自動檢舉偵
    查起訴。
    理  由
一、本件被告甲○○所犯係死刑、無期徒刑、最輕本刑為3年以
    上有期徒刑以外之罪，其於準備程序中就被訴事實為有罪之
    陳述，經法官告知簡式審判程序之旨，並聽取公訴人及被告
    之意見後，認為適宜由受命法官獨任進行簡式審判程序，依
    刑事訴訟法第273條之1第1項規定，裁定由受命法官獨任進
    行簡式審判程序，合先敘明。
二、訊據被告甲○○對於前揭時、地因疏於注意轉彎車應暫停讓
    直行車先行，因而駕車肇事，致被害人李登湖受有「頭部外
    傷併顱內出血、中樞衰竭」等傷害，經送醫急救後，仍因「
    顱內出血併發敗血症」延至93年9月16日下午3時55分不治死
    亡等事實供承不諱，且有道路交通事故現場圖、道路交通事
    故調查報告表(一)、(二)、道路交通事故照片16張、及車損照片
    15張等附卷可稽。而被害人李登湖確係因本件交通事故，受
    有前開傷害，經送醫急救後，仍不治死亡，有被害人李登湖
    之財團法人奇美醫院診斷證明書1紙，且經台灣台南地方法
    院檢察署檢察官督同法醫師相驗明確，並製有相驗屍體證明
    書、驗斷書及勘驗筆錄在卷足憑。
三、按車輛行至無號誌之交岔路口，轉彎車應暫停讓直行車先行
    ，道路交通安全規則第102條第1項第2款定有明文。被告於
    右揭時地駕車本應注意上開規定，且依當時情形，客觀上又
    無不能注意之情事，竟疏於注意轉彎車應暫停讓直行車先行
    ，即貿然左轉，因而肇事導致被害人死亡。復按行經無號誌
    之交岔路口，應減速慢行，作隨時停車之準備；及汽車行駛
    時，駕駛人應注意車前狀況，並隨時採取必要之安全措施；
    道路交通安全規則第93條第1項第3款、第94條第3項規定甚
    明；被害人李登湖騎乘機車行經該處，亦疏未注意減速慢行
    及車前動態，即貿然通過該路口。是被告及被害人李登湖本
    身均有違前開規定之注意義務，其二人均顯有過失甚明。又
    本件經送請台灣省台南區車輛行車事故鑑定委員會及台灣省
    車輛行車事故覆議鑑定委員會鑑定結果均認為：「甲○○駕
    駛小客車，行經無號誌肇事岔路口，轉彎車未讓直行車先行
    ，為肇事主因。李登湖駕駛重機車，行經無號誌岔路口，未
    減速慢行，未注意車前狀況，為肇事次因」，此有台灣省台
    南區車輛行車事故鑑定委員會93年12月2日南鑑字第0935902
    133號函暨所附鑑定意見書、台灣省車輛行車事故覆議鑑定
    委員會94年3月2日府覆議字第0940100027號函在卷足憑。亦
    同為被告就本件車禍之發生，有過失責任之認定。而被害人
    李登湖確因本件車禍受有前述傷害，經送醫急救後，仍不治
    死亡，已如前述，是被害人既因本件車禍而死亡，與被告之
    過失行為間並有相當因果關係。綜上所述，本件事證明確，
    被告上開犯行，已堪認定。至被害人李登湖雖亦疏未注意減
    速慢行及車前狀況，足認就本件車禍事故之發生亦有過失，
    然本件車禍既係被告之過失併合而發生，是被告前開過失之
    責究未能據此解免，附此說明。
四、核被告甲○○所為，係犯刑法第276條第1項之過失致人於死
    罪。被告於肇事後犯罪未被發覺前，即向現場處理警員坦承
    肇事而自首，有卷附道路交通事故現場圖記載明確，係對於
    未經發覺之犯罪自首而接受裁判，應依刑法第62條前段規定
    減輕其刑。爰審酌被告之品行，未注意相關交通安全之規定
    ，終至肇事致被害人於死，造成無可挽救之遺憾，並使被害
    人家屬痛失至親，惟念及被告已與被害人家屬達成民事和解
    ，有台南縣永康市調解委員會調解筆錄在卷可按，其過失之
    程度，及犯後態度等一切情狀，量處如主文所示之刑，並諭
    知易科罰金之折算標準，以資懲儆。又被告前未曾受有期徒
    刑以上刑之宣告，有台灣台南地方法院檢察署刑案資料查註
    紀錄表及台灣高等法院被告前案紀錄表可按，其因一時疏失
    ，致罹刑典，經此偵審程序及刑之宣告，應知警惕，諒無再
    犯之虞，且事後已與被害人家屬達成民事和解，本院認前開
    所宣告之刑，以暫不執行為適當，並宣告緩刑2年，以啟自
    新。
據上論斷，應依刑事訴訟法第273條之1第1項、第299條第1項前
段，刑法第276條第1項、第41條第1項前段、第62條前段、第74
條第1款，罰金罰鍰提高標準條例第1條前段、第2條，判決如主
文。
本案經檢察官乙○○到庭執行職務。
中　　華　　民　　國　　94　　年　　4 　　月　　 27　日
                        交通庭法　官  洪榮家
右正本證明與原本無異。
如不服本判決，應於判決送達後10日內，向本院提出上訴狀（應
附繕本）。
                              書記官  陳志德
中　　華　　民　　國　　94　　年　　4 　　月　　27　　日
附錄本案論罪科刑法條全文：
刑法第276條第1項：
  因過失致人於死者，處2年以下有期徒刑、拘役或2千元以下罰
  金。
